臺灣高等法院刑事裁定
111年度抗字第1861號
抗  告  人
即  受刑人  洪偉民




上列抗告人即受刑人因聲請定其應執行刑案件，不服臺灣臺北地
方法院中華民國111年11月1日所為之裁定（111年度聲字第1707
號），提起抗告，本院裁定如下：
    主  文
抗告駁回。
    理  由
一、原裁定意旨略以：抗告人即受刑人洪偉民（下稱抗告人）因
    犯詐欺等案件，先後經判處如附表所示之罪刑，並分別確定
    在案。茲檢察官依受刑人書面請求聲請定其應執行刑，經審
    認聲請為正當，復審酌所犯各罪之犯罪時間、所犯罪名、罪
    質類型暨其法益侵害性等整體犯罪情狀，以及受刑人經通知
    陳述意見而未回覆等一切情狀，依刑事訴訟法第477 條第1 
    項、刑法第53條、第51條第5 款、第50條第2項，定其應執
    行刑為有期徒刑7月等語。
二、抗告意旨略以：受刑人所犯公共危險案件（即如附表編號1
    所示），業經臺灣新北地方檢察署以110年度執字第2771號
    執行完畢，卻又與他案再定應執行刑，懇請明察。
三、按裁判確定前犯數罪併合處罰之案件，有二以上裁判，應依
    刑法第51條第5款至第7款定應執行之刑，茍經檢察官聲請時
    ，最後事實審法院即應以裁定定其應執行之刑，殊不能因數
    罪中之一部分犯罪之刑業經執行完畢，即謂與刑法第50條規
    定「裁判確定前犯數罪者，併合處罰」之要件不符（最高法
    院104年度台抗字第899號判決意旨參照）；又數罪併罰之數
    刑罰有部分縱已執行完畢，於嗣後與他罪合併定執行刑，乃
    由檢察官換發執行指揮書執行應執行刑時，其前已執行之有
    期徒刑部分，應予扣除而已，非謂此種情形即不符數罪併罰
    要件（最高法院104年度台抗字第907號判決同旨）。
四、經查：
  ㈠受刑人犯如附表所示二罪，先後經如附表所示法院判處如附
    表所示之刑，且如附表所示各罪，均係在如附表編號1所示
    之罪判決確定日前所犯，有各該判決書、本院被告前案紀錄
    表附卷可考。其中有得易科罰金之罪（附表編號1）與不得
    易科罰金之罪（附表編號2），屬刑法第50條但書第1款規定
    之情形。茲檢察官依受刑人書面請求聲請定其應執行之刑（
    見執聲字卷之調查受刑人是否聲請定應執行刑調查表），原
    審審核後，認其聲請為正當，就抗告人所犯如附表所示二罪
    ，定應執行有期徒刑7月，既在外部界線即各宣告刑中之最
    長期（有期徒刑6月）以上，且未逾越各刑之合併刑期總和
    （有期徒刑8月），復再予減少有期徒刑1月之利益，顯已綜
    合評價抗告人所涉犯罪類型、時間、法益侵害程度，犯罪人
    格特質、矯治教化之必要程度等事項後始為量定，且相當程
    度緩和數宣告刑併予執行所可能產生之不必要嚴苛，實無定
    刑過重或違反比例、公平原則及刑法規定數罪合併定刑之立
    法旨趣，符合量刑裁量之外部性界限及內部性界限，核屬法
    院裁量職權之適法行使，自屬適法。
  ㈡抗告意旨雖稱原裁定將已執行完畢之如附表編號1所示公共危
    險案件，再定應執行刑，指摘原裁定不當云云，然依前述說
    明，已經執行完畢（例如有期徒刑易科罰金執行完畢等）之
    案件，只要符合定應執行刑之要件，仍可與其他尚未執行完
    畢之罪合併定執行刑，而檢察官最後依定刑結果執行時，會
    再將已經執行完畢之刑度扣除，換言之，本件原裁定將如附
    表所示二罪合併定應執行刑有期徒刑7月（較原本二罪相加
    後為有期徒刑8月，給予減少1月之優惠），嗣檢察官執行時
    ，會再扣除受刑人如附表編號1所示已易科罰金執行部分，
    再執行有期徒刑5個月（即7月減2月），就所受刑度而言，
    對受刑人係較為有利而無不利。
  ㈢綜上所述，抗告意旨所指容有誤會，受刑人執前辯詞指摘原
    裁定不當，為無理由，應予駁回。
據上論斷，應依刑事訴訟法第412條，裁定如主文。
中　　華　　民　　國　　111 　年　　11　　月　　30　　日
                    刑事第二庭  審判長法　官 遲中慧
                                      法　官 邱筱涵
                                      法　官 顧正德
以上正本證明與原本無異。
不得再抗告。
                                      書記官 莊佳鈴
中　　華　　民　　國　　111 　年　　11　　月　　30　　日
附表
編　　　　　號  1 2 罪　　　　　名  公共危險 詐欺 宣　　告　　刑  有期徒刑2月 有期徒刑6月 犯　罪　日　期  109年11月19日 109年11月13日～109年11月17日 偵查機關 年度案號  新北地檢109年度速偵字第2174號 臺北地檢110年度偵字第9092號 最　後 事實審 法　院 新北地院 臺北地院  案　號 110年度交簡字第4號 111年度簡上字第20號  判決 日期 110年1月7日 111年4月20日 確　定 判　決 法　院 新北地院 臺北地院  案　號 110年度交簡字第4號 111年度簡上字第20號  判決 日期 110年2月9日 111年4月20日 是否為得易科罰金之案件   是 否 (得易服社會      勞動)  備註   新北地檢110年度執字第2771號（執行完畢） 臺北地檢111年度執字第2496號